臺灣高等法院刑事判決　　　　　　　　　　　　　九十一年度上易字第二八九三號
　　上　訴　人　臺灣板橋地方法院檢察署檢察官
　　被　　　告　丙○○
右上訴人因被告竊盜案件，不服臺灣板橋地方法院九十一年度易字第二０五七號，中
華民國九十一年九月十七日第一審判決（起訴案號：臺灣板橋地方法院檢察署九十一
年度偵字第一０一一九號）提起上訴，本院判決如左：
    主  文
原判決撤銷。
丙○○連續竊盜，處有期徒刑陸月，如易科罰金，以參佰元折算壹日。
    事  實
一、丙○○曾因竊盜案件，經臺灣板橋地方法院於民國（下同）九十年四月二十五日
    以九十年度易字第一一七六號判決有期徒刑三月，緩刑二年確定，尚在緩刑期間
    。仍不知悔改，其因失業，為支應房屋租金及車輛貸款，竟意圖為自己不法之所
    有，並基於概括之犯意，先於九十一年六月一日上午八時許，利用同向甲○○分
    租位於臺北縣新莊市○○路六七○巷二弄十九號七樓房間之乙○○如廁之際，進
    入乙○○之房間內，竊得乙○○所有之咖啡色女用皮包一個，內有金戒子三只、
    白金項鍊一條，得手後藏置於其向甲○○分租於上址之房間內。復於同年月四日
    下午三時三十分許，在新莊市○○路六七○巷二弄十九號七樓，趁甲○○如廁之
    時，進入甲○○房間內，竊得張素貞所有之黑色皮包一只，內有現金新臺幣（下
    同）二萬七千五百元、身分證、健保卡、駕駛執照、行車執照各一張、陽信商業
    銀行信用卡二張、中國商業銀行、花蓮中小企業銀行、陽信商業銀行之金融卡各
    一張，得手後先藏放於丙○○分租之房間內；因張素貞返回房間後，發覺皮包失
    竊，懷疑是丙○○所為，報警查辦；丙○○旋又趁隙將甲○○之皮包轉而藏置在
    上址共用浴室之天花板上。經警於九十一年六月四日下午五時許，在該址公用浴
    室天花板通風口，查獲甲○○失竊之上揭黑色皮包一只（含內有之財物），又於
    丙○○之房間內，扣得乙○○失竊之前開咖啡色皮包一只（含內有之財物），經
    移送臺灣板橋地方法院檢察署偵辦，由檢察官諭知交保候傳。詎丙○○仍承前竊
    盜之概括犯意，於九十一年九月九日上午九時許，在新莊市○○路三十五號「阿
    淑肉圓店」，趁丁○○○整理物品準備開店而未及注意之機會，竊取丁○○○所
    有放置在冰箱旁之皮包一只，內有現金七千二百元、印章三枚及郵局存款存摺一
    本，得手後離去；嗣經丁○○○發覺皮包失竊，懷疑係甫至店內之丙○○所為，
    報警後由警員至新莊市○○路三十三號五樓丙○○住處，搜得丁○○○失竊之皮
    包一只而查獲。
二、案經乙○○、甲○○、丁○○○訴由臺北縣政府警察局新莊分局報請臺灣板橋地
    方法院檢察署檢察官偵查起訴，及移送併辦。
    理  由
一、被告丙○○經合法傳喚，無正當理由未於本院言詞辯論期日到庭，惟據其在警訊
    、檢察官偵查及原法院審理中之陳述，對於因失業而於前揭時地先後竊取告訴人
    乙○○、甲○○、丁○○○財物之行為均已坦承不諱，核與告訴人乙○○、甲○○、丁○○○指述失竊財物之情節相符，並有搜索扣押筆錄二件、贓物認領保管
    單三紙在卷可稽。被告不利於己之自白，核與事實相符，自屬可信。本案事證明
    確，被告犯行洵堪認定。
二、被告丙○○先後三次竊取告訴人乙○○、甲○○及丁○○○之財物得手，核其所
    為，均係犯刑法第三百二十條第一項之竊盜罪。其先後三次犯行，時間緊接，所
    犯係構成要件相同之罪，顯係基於概括犯意反覆為之，應論以連續犯之裁判上一
    罪，並加重其刑。被告竊取丁○○○皮包之犯行雖未經檢察官起訴，然此部分與
    已起訴部分有連續犯之關係，屬裁判上之一罪，故本院得併予審判，附此敘明。
三、原審據以論罪科刑，固非無見。然未及就被告於九十一年九月九日竊取丁○○○
    皮包之犯行併與審判，尚有未洽。公訴人之上訴意旨執以指摘原判決不當，為有
    理由，應由本院將原判決撤銷改判。爰審酌被告曾有竊盜罪前案尚在緩刑期間，
    仍不知悔改，其犯罪動機係因失業缺錢而圖謀不法財物，其手段非以暴力為之，
    竊盜行為之次數，對被害人造成財物損失程度及其犯罪後坦承犯行等一切情狀，
    量處如主文所示之刑，並諭知易科罰金之折算標準。
四、被告經合法傳喚，無正當理由未於言詞辯論期日到庭，爰不待其陳述逕行判決。
據上論斷，應依刑事訴訟法第三百七十一條、第三百六十九條第一項前段、第三百六
十四條、第二百九十九條第一項前段，刑法第五十六條、第三百二十條第一項、第四
十一條第一項前段、罰金罰鍰提高標準條例第一條前段、第二條，判決如主文。
本案經檢察官田炳麟到庭執行職務。
中      華      民      國    九十一    年     十一     月    二十一    日
   臺灣高等法院刑事第十二庭
                                  審判長法  官   劉  景  星
                                        法  官   陳  志  洋
                                        法  官   陳  博  志
右正本證明與原本無異。
不得上訴。
                                        書記官   陳  嘉  文
中      華      民      國     九十一   年    十一      月    二十五    日
附錄  本判決論罪科刑法條：
刑法第三百二十條 (普通竊盜罪、竊佔罪)
意圖為自己或第三人不法之所有，而竊取他人之動產者，為竊盜罪，處五年以下有期
徒刑、拘役或五百元以下罰金。意圖為自己或第三人不法之利益，而竊佔他人之不動
產者，依前項之規定處斷。
前二項之未遂犯罰之。
